ACORDAO-COMPLETO-2428028

ACÓRDÃO 10854/2020 ATA 34/2020 - PRIMEIRA CÂMARA

VISTOS, relatados e discutidos estes autos de recurso de reconsideração interposto por Antônio Armando Amaral de Castro contra o Acórdão 1771/2020-TCU-Primeira Câmara;
	ACORDAM os ministros do Tribunal de Contas da União, reunidos em sessão da 1ª Câmara, diante das razões expostas pelo relator, em:
9.1. não conhecer do recurso de reconsideração, com fundamento no art. 32, inciso I e parágrafo único, da Lei 8.443/1992, e nos arts. 277, inciso I, e 285, caput e § 2º, do Regimento Interno do TCU, por restar intempestivo e não apresentar fatos novos;
9.2. dar ciência desta deliberação ao recorrente.

Recurso de reconsideração interposto contra decisão que julgou irregulares e condenou em débito gestor em virtude da não comprovação da boa e regular gestão dos recursos repassados ao município de Marituba/PA, na modalidade fundo a fundo, à conta dos programas Proteção Social Básica e Proteção Social Especial,vinculados ao Fundo Nacional de Assistência Social, no exercício de 2008.

Primeira Câmara

Município de Marituba - PA.

3. Recorrente: Antônio Armando Amaral de Castro (XXX.386.002-XX).

13.1. Ministros presentes: Walton Alencar Rodrigues (Presidente), Benjamin Zymler e Vital do Rêgo (Relator).
13.2. Ministros-Substitutos presentes: Augusto Sherman Cavalcanti e Weder de Oliveira.

VITAL DO RÊGO

Ministro-Substituto Augusto Sherman Cavalcanti.

Trata-se de recurso de reconsideração interposto por Antônio Armando Amaral de Castro contra o Acórdão 1771/2020-TCU-Primeira Câmara, por meio do qual esta Corte de Contas julgou irregulares suas contas, imputando-lhe débito (peça 71) .
2.	A Secretaria de Recursos, na manifestação constante da peça 88, que contou com o aval do corpo diretivo daquela unidade especializada (peças 89 e 90) , ao se manifestar sobre a admissibilidade do recurso, apontou a intempestividade da peça recursal e fez outras observações, conforme excerto a seguir transcrito, in verbis:
É possível afirmar que o recorrente foi devidamente notificado acerca do acórdão original mediante o Ofício 9114/2020-TCU/Seproc (peças 81 e 82) em seu endereço constante da base da Receita Federal (peça 74) , de acordo com o disposto no art. 179, II, do Regimento Interno/TCU.
Este exame de tempestividade deve observar as Portarias-TCU 61/2020 e 71/2020, as quais estabelecem a suspensão dos prazos processuais durante o período de 23/3/2020 a 20/5/2020.
Nesse sentido, a presente análise considera o lapso temporal ocorrido entre a notificação da decisão original (28/4/2020, peça 82) e o dia 23/3/2020, bem como aquele compreendido entre 20/5/2020 e a interposição do recurso em exame (5/6/2020, peça 86) .
Assim, considerando que "a data de início do prazo é contada a partir do primeiro dia em que houver expediente no Tribunal", nos termos do art. 19, § 3º, da Resolução/TCU 170/2004, com relação ao primeiro lapso temporal, não há que se falar em contagem de prazo, visto que o apelo foi interposto dentro do período de suspensão, e, quanto ao segundo, transcorreram dezesseis dias.
Ante o exposto, o apelo foi interposto após o total de dezesseis dias, devido ao que se conclui por sua intempestividade.
Ademais, registre-se que o recurso foi assinado eletronicamente.
	2.2.1. Em sendo intempestivo, houve superveniência de fatos novos?
	Não

Para análise do presente requisito, verifica-se oportuno a realização de breve histórico dos autos.
Trata-se de Tomada de Contas Especial (TCE) instaurada pelo então Ministério do Desenvolvimento Social (MDS) , em desfavor do Sr. Antônio Armando Amaral de Castro (CPF XXX.386.002-XX) , ex-Prefeito do município de Marituba/PA (gestão 1/1/2005 a 31/12/2008) , em razão da não comprovação da boa e regular gestão dos recursos repassados ao referido município, na modalidade fundo a fundo, à conta dos programas Proteção Social Básica (PSB) e Proteção Social Especial (PSE) , vinculados ao Fundo Nacional de Assistência Social, no exercício de 2008, o que acarretou a impugnação total das despesas realizadas.
Devidamente citado, o recorrente deixou transcorrer in albis o prazo para a apresentação de sua defesa, caracterizando sua revelia.
Em essência, restou configurada nos autos a ausência de comprovação da boa e regular aplicação dos recursos transferidos pelo FNAS ao município, em 2008, em virtude de não terem sido apresentados documentos hábeis para aferir o nexo causal entre o objeto executado e os recursos transferidos, tais como notas de empenho, notas fiscais, cópias de cheques, extratos bancários, relação de pagamentos, dentre outros, conforme apontado no voto condutor do acórdão condenatório (peça 72, item 12) e no ofício de citação (peça 63) .
Diante disso, os autos foram apreciados por meio do Acórdão 1771/2020-TCU-Primeira Câmara (peça 71) , que julgou irregulares as contas do responsável e lhe aplicou débito.
Devidamente notificado, o recorrente interpõe a presente peça recursal intempestiva.
Preliminarmente, faz-se mister ressaltar que o artigo 32, parágrafo único, da Lei 8.443/92, estatui que "não se conhecerá de recurso interposto fora do prazo, salvo em razão de superveniência de fatos novos, na forma do Regimento Interno".
Regulamentando esse dispositivo, o artigo 285, § 2º, do RI/TCU dispõe que "Não se conhecerá de recurso de reconsideração quando intempestivo, salvo em razão de superveniência de fatos novos e dentro do período de cento e oitenta dias contado do término do prazo indicado no caput, caso em que não terá efeito suspensivo". 
Para que o presente recurso possa ser conhecido, uma vez interposto dentro do período de cento e oitenta dias, torna-se necessária a superveniência de fatos novos.
Na peça ora em exame (peça 86) , o recorrente argumenta, em síntese, que:
cabe efeito suspensivo ao recurso (p. 1) ;
é nula a citação, vez que ocorreu por meio editalício (peça 20) sem antes o MDS promover as diligências para cotação via AR em seu endereço, com consequente cerceamento de defesa. No Ofício 1527/CGPC/DEFNAS/SNAS/MDS consta que seu endereço é incerto e não sabido. Cita julgados do TCU (p. 1-18) .
Requer efeito suspensivo ao apelo e a nulidade da decisão. Destaca-se que os argumentos apresentados estão desacompanhados de qualquer documento.
Quanto à alegação de nulidade de citação, observa-se que o recorrente, em seu expediente recursal, aponta falhas formais na instrução processual junto ao órgão instaurador, especificamente em relação à notificação editalícia da fase interna da TCE (peça 20) . Sobre a questão suscitada, cabe tecer algumas considerações.
Existe distinção entre fase interna e fase externa de uma tomada de contas especial. Na fase interna, aquela promovida no âmbito do órgão público em que os fatos ocorreram, não há litígio ou acusação, mas apenas verificação de fatos e apuração de possíveis responsáveis. Constitui procedimento inquisitório de coleta de provas assemelhado ao inquérito policial, no qual não se tem uma relação processual constituída nem há prejuízo ao responsável. O estabelecimento do contraditório nessa fase não é obrigatório, pois há mero ato investigatório sem formalização de culpa. Como não existem partes nem antagonismos de interesse nessa fase, a ausência de citação ou de oportunidade de contradição dos documentos juntados não enseja nulidade.
A garantia ao direito à ampla defesa e ao contraditório se dá, nos termos do devido processo legal, na fase externa da tomada de contas especial, que se inicia com a autuação do processo junto a este Tribunal e finda com o julgamento. Esse é o entendimento desta Corte de Contas, conforme consignado nos Acórdão 2329/2006-TCU-Segunda Câmara, 2.647/2007-Plenário, 1.540/2009-1ª Câmara, 653/2017-2ª Câmara e 2.016/2018-2ª Câmara.
Ademais, o enunciado do Acórdão 586/2009-TCU-Plenário, assevera que: "Eventuais falhas na fase interna da tomada de contas especial, por si sós, não contaminam o processo no âmbito do TCU" (Jurisprudência Selecionada) . Assim, o argumento apresentado não merece prosperar.
Em tempo, destaca-se que, no âmbito do TCU, a citação do recorrente, realizada por meio do Ofício 1009/2019-TCU/Secex-TCE (peça 63) , foi encaminhada ao endereço constante da base de dados da Receita Federal (peça 65) , sendo recebida e assinada por seu filho, hoje, também seu procurador, conforme AR à peça 64. Portanto, conclui-se pela regularidade da citação.
Isto posto, observa-se que o recorrente busca afastar sua responsabilidade por meio de argumentos e teses jurídicas que não são considerados fatos novos por este Tribunal, conforme consolidada jurisprudência desta Corte (Acórdão 2308/2019-TCU-Plenário, Acórdão 1760/2017-TCU-Primeira Câmara e Acórdão 2860/2018-TCU-Segunda Câmara) .
Com efeito, meras linhas argumentativas representariam elementos ordinários que somente justificariam o seu exame na hipótese de interposição tempestiva do recurso. Entendimento diverso estenderia para cento e oitenta dias, em todos os casos, o prazo para interposição dos recursos de reconsideração e pedido de reexame, tornando letra morta o disposto no artigo 33 da Lei 8.443/92, que estabelece período de quinze dias para apresentação destes apelos.
A tentativa de se provocar a pura e simples rediscussão de deliberações do TCU com base em discordância com as conclusões deste Tribunal não se constitui em fato ensejador do conhecimento do recurso fora do prazo legal.
Por todo o exposto, não há que se falar na existência de fatos novos no presente expediente recursal, motivo pelo qual a impugnação não merece ser conhecida, nos termos do artigo 32, parágrafo único, da Lei 8.443/92. 
[...]
	
	2.6. OBSERVAÇÕES
A prescrição assume particular relevância, dado o recente julgamento, pelo STF, do RE 636.886 (tema 899 da repercussão geral) . Os significativos impactos deste julgamento foram objeto de análise pela Serur nos autos do TC Processo 027.624-2018-8. Por economia processual, juntou-se a estes autos (peça 87) cópia do exame e do pronunciamento da unidade emitidos pela Serur naquele processo, em que foram fundamentadas as seguintes premissas, que serão consideradas no presente exame:
a)  pela jurisprudência até então vigente, a pretensão punitiva exercida pelo Tribunal de Contas estava sujeita à prescrição, regida pelos critérios fixados no Acórdão 1441/2016-TCU-Plenário. Já quanto ao débito, a ação de ressarcimento era considerada imprescritível, por expressa previsão do art. 37, § 5º, da Constituição Federal. No entanto, ao julgar o RE 636.886, o STF conferiu nova interpretação a esse dispositivo, fixando a tese de que "é prescritível a pretensão de ressarcimento ao erário fundada em decisão de Tribunal de Contas";
b)  embora o RE 636.886 tenha por objeto a execução de acórdão condenatório proferido pelo TCU, a interpretação conferida pelo STF ao art. 37, § 5º, da Constituição, afeta a ação de ressarcimento como um todo, abrangendo não só a execução, mas também a pretensão condenatória. E, ao contrário da decisão proferida no julgamento do tema 897 (RE 852.475) , no tema 899, relativo à atuação do Tribunal de Contas, a conclusão de que a pretensão de ressarcimento é prescritível foi estabelecida de forma categórica, sem ressalvar as condutas dolosas;	
c)  as pretensões punitiva e de ressarcimento devem observar o mesmo regime na atividade de controle externo, dado o objetivo comum da prescrição, de fixar prazo para o Tribunal de Contas agir, buscando caracterizar o ilícito, identificar seu autor, dimensionar as consequências da conduta (em especial, a quantificação do dano) e impor as consequências legais, independentemente do fato de tais consequências terem natureza punitiva ou ressarcitória;
d)  o Código Civil e a Lei 9.873/1999 constituem as duas alternativas que, de forma mais consistente, polarizam os debates acerca do regime de prescrição a ser observado no processo de controle externo. Não obstante a relevância dos fundamentos utilizados no Acórdão 1441/2016-TCU-Plenário, favoráveis à aplicação do Código Civil, a Lei 9.873/1999 adota balizas usuais no âmbito do direito público, prevê causas de interrupção em tudo compatíveis com o processo de controle externo e já vem sendo utilizada pelo STF para limitar o exercício da pretensão punitiva pelo TCU, em decisões posteriores ao Acórdão 1441/2016-TCU-Plenário. Assim, até que sobrevenha norma específica, entende-se que a prescrição das medidas de ressarcimento a cargo do tribunal de contas deve observar o regime Lei 9.873/1999;
e)  considerando, porém, que o acórdão proferido no RE 636.886 ainda está sujeito à oposição de embargos declaratórios, não é recomendável reconhecer a prescrição desde logo, ante a possibilidade de esclarecimento da decisão em sentido diverso do ora defendido (como, por exemplo, no que se refere aos atos dolosos) ou mesmo a modulação de seus efeitos, para preservar as ações de controle instauradas com base no entendimento jurisprudencial até então vigente;
f)  assim, nos casos em que a prescrição não tenha ocorrido por nenhum dos dois regimes (Código Civil ou Lei 9.873/1999) , o desfecho do processo não se alterará, qualquer que seja a premissa adotada (imprescritibilidade, prescritibilidade pelo Código Civil ou pela Lei 9.873/1999) , viabilizando-se o imediato julgamento. Já nas situações em que a pretensão de ressarcimento esteja prescrita por algum dos dois regimes, ou por ambos, é recomendável que o julgamento do processo seja sobrestado, até ulterior deliberação do Tribunal.) . 
Partindo-se dessas premissas, passa-se ao exame da prescrição no caso em exame.
Análise da prescrição segundo os critérios do Acórdão 1441/2016-TCU-Plenário
O Acórdão 1441/2016-TCU-Plenário estabeleceu que, para os processos que tramitam neste Tribunal, incide a regra dos arts. 202 e 205 do Código Civil, ou seja, a prescrição geral de dez anos a partir da ocorrência dos fatos, e a interrupção do prazo prescricional pelo ato que ordena a citação no âmbito do TCU. Após a interrupção, reinicia-se a contagem do prazo de dez anos para que o processo seja julgado.
Conforme se verifica nos autos, a citação do recorrente foi autorizada por meio do Despacho de Secretário (peça 62) , em 23/1/2019, conforme delegação de competência conferida pelo Ministro Relator Augusto Sherman. Considerando que as datas do débito estão compreendidas entre 13/2/2008 e 30/12/2008 (item 9.2 do 1.771/2020-TCU-1ª Câmara - peça 71) , o interregno entre as datas das irregularidades verificadas e a ordem de citação é superior aos dez anos, tendo ocorrido, assim, a prescrição do débito.
Considerando a premissa de que as pretensões punitiva e de ressarcimento se submetem ao mesmo regime, conclui-se que estariam prescritas não só a possibilidade de aplicação de multa, mas também a de condenação ao ressarcimento, caso fossem adotados, para ambos os fins, os parâmetros definidos no Acórdão 1441/2016-TCU-Plenário. 
Cabe destacar que o próprio Tribunal, no voto acórdão recorrido (peça 72, item 13) , reconheceu que havia se operado a prescrição da pretensão punitiva, utilizando a regra intertemporal aposta no art. 2.028 do Código Civil, e que passou a viger a partir de 11/1/2003, verbis:
Quanto à pretensão punitiva do TCU, conforme Acórdão 1441/2016-TCU-Plenário, que uniformizou a jurisprudência acerca dessa questão, subordina-se ao prazo geral de prescrição indicado no art. 205 do Código Civil, que é de 10 anos, contado da data de ocorrência da irregularidade sancionada, nos termos do art. 189 do Código Civil, sendo este prazo interrompido pelo ato que ordenar a citação, a audiência ou a oitiva do responsável. No caso em exame, ocorreu a prescrição, uma vez que a liberação dos recursos se deu entre 13/2/2008 e 30/12/2008, e o ato de ordenação da citação ocorreu em 23/1/2019 (peças 3 e 62) .
Análise da prescrição pelo regime da Lei 9.873/1999
A Lei 9.873/1999 apresenta um prazo prescricional geral, de cinco anos, contados da data da prática do ato (art. 1º) , e a interrupção do prazo prescricional "pela notificação ou citação do indiciado ou acusado, inclusive por meio de edital" e/ou "por qualquer ato inequívoco, que importe apuração do fato" (art. 2º, incisos I e II) .
Considerando que a prescrição começa a correr não da data de cada fato, mas sim "do dia em que tiver cessado" a permanência ou continuidade (art. 1º, parte final) , o termo inicial para a contagem do prazo prescricional da lei se deu em 30/12/2008 (item 9.2 do 1.771/2020-TCU-1ª Câmara - peça 71) . Contudo, observa-se, pelo regime dessa lei, a ocorrência de interrupções nos momentos em que a administração pública atuou para apurar os fatos em questão.
Em 28/9/2009, houve interrupção, vez que o MDS notificou ao Conselho Municipal de Assistência Social de Marituba/PA acerca da expiração do prazo para prestação de contas referente aos recursos repassados (peça 6) .
Somente em 26/11/2015, o MDS voltou a notificar o referido Conselho sobre a omissão no dever de prestar contas do exercício de 2008 (peça 14) .
Desse modo, adotando-se as premissas fixadas na Lei 9.873/1999 ao caso em exame, e considerando-se o prazo geral, de cinco anos e as supramencionadas interrupções do prazo prescricional, observa-se que ocorreu a prescrição do débito e da pretensão punitiva desta Corte. 
Conclusão sobre a prescrição
Conclui-se que, caso seja aplicado o regime prescricional adotado pelo Acórdão 1441/2016-TCU-Plenário, ocorreu prescrição do débito em questão. Da mesma forma, a adoção das premissas estabelecidas na Lei 9.873/99 resulta na prescrição do débito.
Diante de tal conclusão, importa esclarecer que a prescrição do débito, pelos critérios estabelecidos no Acórdão 1441/2016-TCU-Plenário, não constitui reformatio in pejus, já que produz efeito favorável ao recorrente.
Por fim, diante da possibilidade de oposição de embargos de declaração no âmbito do RE 636.886 e de modulação dos efeitos da decisão, propõe-se o sobrestamento deste processo.

		3.
	Conclusão da Instrução Preliminar

	3.1 sobrestar o presente processo até o deslinde do RE 636.886, nos termos do art. 157 do Regimento Interno/TCU;
3.2 não conhecer do recurso de reconsideração interposto por Antonio Armando Amaral de Castro, por restar intempestivo e não apresentar fatos novos, nos termos do artigo 33 da Lei 8.443/92, c/c o artigo 285, caput e §2º, do RI/TCU;
3.3 encaminhar os autos para o Ministério Público junto ao TCU (MP/TCU)  e, posteriormente, ao gabinete do relator competente para apreciação do recurso;
3.4 à unidade técnica de origem, dar ciência ao recorrente e aos órgãos/entidades interessados do teor da decisão que vier a ser adotada, encaminhando-lhes cópia.

2.	O Ministério Público junto ao TCU, neste ato representando pelo Subprocurador-Geral Dr. Lucas Rocha Furtado, concordou com a proposta da unidade técnica (peça 92) .
É o relatório.

Antônio Armando Amaral de Castro Junior (OAB/PA 15.592) e outro.

Subprocurador-Geral Lucas Rocha Furtado.

RECURSO DE RECONSIDERAÇÃO EM PROCESSO DE TOMADA DE CONTAS ESPECIAL. INTEMPESTIVIDADE DA PEÇA RECURSAL. NÃO CONHECIMENTO.

TOMADA DE CONTAS ESPECIAL (TCE)

Secretaria de Recursos (Serur).

Em exame, recurso de reconsideração interposto por Antônio Armando Amaral de Castro contra o Acórdão 1771/2020-TCU-Primeira Câmara, por meio do qual esta Corte de Contas julgou irregulares suas contas, imputando-lhe débito (peça 71) .
A Secretaria de Recursos, ao proceder ao exame da admissibilidade da peça recursal, propôs o não conhecimento do recurso em exame, dada sua intempestividade e ante a ausência da apresentação de fatos novos que possibilitassem a aplicação da regra excepcional contida no art. 285, § 2º, do Regimento Interno/TCU.
Não obstante isso, a unidade técnica especializada propôs o sobrestamento dos autos até o deslinde do Recurso Extraordinário 636.886, em tramitação no Supremo Tribunal Federal, que discute a prescritibilidade da pretensão de ressarcimento ao erário fundada em decisão de Tribunal de Contas.
O Ministério Público junto ao TCU, neste ato representando pelo Subprocurador-Geral Dr. Lucas Rocha Furtado, concordou com a proposta da unidade técnica (peça 92) .
Não há dúvidas acerca da intempestividade do recurso ora examinado. 
O prazo para a interposição desse recurso é de 15 (quinze) dias, nos termos do art. 285 do Regimento Interno do TCU. O exame de tempestividade deve observar as Portarias-TCU 61/2020 e 71/2020, as quais estabeleceram a suspensão dos prazos processuais durante o período de 23/3/2020 a 20/5/2020.
O lapso temporal ocorrido entre a notificação da decisão original (28/4/2020 - peça 82) e o dia 23/3/2020, bem como aquele compreendido entre 20/5/2020 e a interposição do recurso em exame (5/6/2020, peça 86) , foi de 16 dias, restando, portanto, intempestiva a peça recursal em exame.
O art. 285, § 2º, do Regimento Interno/TCU, permite o conhecimento do recurso intempestivo, desde que ocorra a superveniência de fatos novos e dentro do período de 180 dias contado do término do prazo originalmente previsto para sua interposição, caso em que não terá efeito suspensivo.
O recorrente argumenta, em síntese, o cabimento do efeito suspensivo do recurso e a nulidade da citação editalícia ocorrida na fase interna da tomada de contas especial (peça 20) , haja vista a ausência de diligências do Ministério do Desenvolvimento Social para encontrá-lo.
Conforme evidenciado pela unidade técnica, a citação do recorrente, no âmbito deste Tribunal, foi encaminhada ao endereço constante da base de dados da Receita Federal, sendo recebida e assinada por seu filho, hoje, também seu procurador, conforme AR à peça 64, concluindo-se pela regularidade da citação.
Na forma da jurisprudência pacífica desta Corte de Contas, eventuais falhas na fase interna da tomada de contas especial, por si sós, não contaminam o processo no âmbito do TCU. Isso porque a garantia ao direito à ampla defesa e ao contraditório se dá, nos termos do devido processo legal, na fase externa da tomada de contas especial, que se inicia com a autuação do processo junto a este Tribunal e finda com o julgamento (Acórdão 2329/2006-TCU-Segunda Câmara, 2.647/2007-TCU-Plenário, 1.540/2009-TCU-1ª Câmara, 653/2017-TCU-2ª Câmara e 2.016/2018-TCU-2ª Câmara) .
Como evidenciado pela unidade técnica especializada, o recorrente buscou afastar sua responsabilidade por meio de argumentos e teses jurídicas que não são considerados fatos novos por este Tribunal, conforme consolidada jurisprudência desta Corte (Acórdão 2308/2019-TCU-Plenário, Acórdão 1760/2017-TCU-Primeira Câmara e Acórdão 2860/2018-TCU-Segunda Câmara) .
A tentativa de se provocar a pura e simples rediscussão de deliberações do TCU com base em discordância com as conclusões deste Tribunal não constitui fato ensejador do conhecimento do recurso fora do prazo legal.
Dessa forma, não há que se falar na existência de fatos novos no presente expediente recursal, motivo pelo qual a impugnação não merece ser conhecida.
Quanto à proposta de sobrestamento dos autos, julgou desnecessária a medida alvitrada pela unidade técnica.
É que a decisão do Supremo Tribunal Federal (STF) no Tema 899, cuja repercussão geral foi reconhecida no âmbito do RE 636.886, utilizada como um dos fundamentos da unidade técnica, ainda não transitou em julgado naquela Corte, estando pendente de apreciação de embargos de declaração opostos pela Advocacia-Geral da União (AGU) , justamente para melhor compreensão de seu exato alcance.
Embora tal circunstância denote incertezas acerca do instituto da prescrição da pretensão ressarcitória, cujo deslinde na Suprema Corte poderá assumir novos contornos, levando em consideração que o RE 636.866 ainda não transitou em julgado, conforme já mencionado, opto por continuar a seguir a jurisprudência dominante nesta Corte de Contas, sedimentada na Súmula TCU 282, segundo a qual é imprescritível a pretensão de ressarcimento por parte da União.
Registro que recentes decisões deste Tribunal, adotadas após o que restou deliberado pelo STF no Tema 899, também abraçaram a tese da imprescritibilidade da pretensão ressarcitória no âmbito do controle externo, a exemplo dos Acórdão 5236/2020-TCU-Primeira Câmara, 6.171/2020-TCU-2ª Câmara, 6.084/2020-TCU-1ª Câmara, 5.681/2020-TCU-2ª Câmara, 6.846/2020-TCU-2ª Câmara, 6.676/2020-TCU-2ª Câmara, 6.707/2020-TCU-2ª Câmara, 6.473/2020-TCU-1ª Câmara, 6.466/2020-TCU-1ª Câmara, 6.465/2020-TCU-1ª Câmara, entre outros.
	Ante o exposto, VOTO para que seja adotada a minuta de acórdão que ora trago ao exame deste colegiado.
TCU, Sala das Sessões Ministro Luciano Brandão Alves de Souza, em 29 de setembro de 2020.
Ministro VITAL DO RÊGO 
Relator